【裁判字號】    89,小上,47
【裁判日期】    891004
【裁判案由】    請求履行連帶保證債務
【裁判全文】
臺灣臺南地方法院民事裁定  八十九年度小上字四七號
    上  訴  人  甲○○○○○○.
    被  上訴人  台灣新生報業股份有限公司
    法定代理人  許榮宗
    訴訟代理人  陳秋香
                              .
右當事人間請求履行連帶保證債務事件，上訴人對於中華民國八十九年五月三十日本
院新市簡易庭八十九年新小字第一三０號第一審判決提起上訴，本院裁定如左：
    主  文
上訴駁回。
第二審訴訟費用由上訴人負擔。
    理  由
一、按關於請求給付金錢或其他代替物或有價證券之訴訟，其標的金額或價額在新臺
    幣十萬元以下者，適用小額程序；對於小額程序之第一審裁判之上訴，非以其違
    背法令為理由，不得為之，又上訴狀應記載上訴理由，並表明原判決所違背之法
    令及其具體內容，依訴訟資料可認原判決有違背法令之具體事實，民事訴訟法第
    四百三十六條之八、第四百三十六條之二十四第二項及第四百三十六條之二十五
    分別定有明文。且依同法第四百三十六條之三十二準用同法第四百六十八條之規
    定，判決不適用法規或適用不當者，為違背法令。而判決有同法第四百六十九條
    第一款至第五款情形之一者，為當然違背法令。是當事人對於小額程序之第一審
    判決提起上訴，如依民事訴訟法第四百六十八條規定，以第一審判決有不適用法
    規或適用法規不當為理由時，其上訴狀或理由書應有具體之指摘，並揭示該法規
    之條項或其內容。若係成文法以外之法則，應揭示該法則之旨趣。倘為司法院解
    釋、或最高法院之判例，則應揭示該判解之字號或其內容。如以民事訴訟法第四
    百六十九條第一款至第五款所列情形為理由時，其上訴狀或理由書，應揭示合於
    該條款之事實。上訴狀或理由書如未依此項方法表明，或其所表明者，顯與上開
    法條規定之情形不相合時，即難認為已對第一審判決之違背法令有具體之指摘，
    其上訴自難認為合法。
二、經查本件請求給付之訴訟標的金額為新台幣（下同）三萬五千一百五十三元，在
    十萬元以下，應適用小額程序，而依新法民事訴訟法第四百三十六條之二十四及
    第四百三十六條之二十五之規定，即非以原審判決違背法令為理由不得上訴，且
    須記載上訴理由，並表明原判決所違背之法令及其具體內容，依訴訟資料可認原
    判決有違背法定之具體事實者，始合上訴程式。本件上訴人對第一審判決提起上
    訴，雖具狀記載上訴理由，惟未表明原判決所違背之法令及其具體內容，依訴訟
    資料可認原判決有違背法令之具體事實，與前揭上訴程式已有未合。矧據上訴狀
    中所載上訴理由：上訴人於七十年一月一日連帶保證吳權承攬台灣新生報業務，
    吳權於八十一年過世，楠西營業處改組，移交時，被上訴人未照會上訴人，而後
    亦未通知上訴人吳權有積欠報費情事，上訴人八十九年三月間接獲被上訴人存證
    信函，向吳權家屬反映後，被上訴人有派員收取尾款。衡之一般常理，被上訴人
    應每年清算一次，果吳權尚有積欠情事，上訴人自七十年做保，至八十一年整整
    十年餘，被上訴人均未向上訴人追索，何以逾十年後才提起本訴云云，亦僅爭執
    上訴人擔保之對象即吳權是否有積欠被上訴人報費一事，係屬原判決對於事實之
    採證與認定，非屬原判決有不適用法規、適用法規不當、或民事訴訟法第四百六
    十九條第一款至第五款所列之情形等違背法令事由，是亦難認對該判決之如何違
    背法令已有具體之指摘。依首揭說明，應認其上訴為不合法，應予駁回。
三、結論：本件上訴為不合法，依民事訴訟法第四百三十六條之二十四第二項、第四
    百三十六條之三十二第二項、第四百四十四條第一項前段、第九十五條、第七十
    八條，裁定如主文。
中      華      民      國    八十九    年      十      月      四      日
                                臺灣臺南地方法院民事第一庭
~B審判長法官  周素秋
~B      法官  蘇清水
~B      法官  李杭倫
右正本證明與原本無異
不得上訴。
中      華      民      國    八十九    年      十      月      四      日
~B法院書記官  汪維屏


司法院資訊處製作；財團法人民間司法改革基金會備份。
